【裁判字號】    98,毒抗,433
【裁判日期】    981116
【裁判案由】    毒品危害防制條例
【裁判全文】
臺灣高等法院刑事裁定                 98年度毒抗字第433號
抗  告  人  甲○○
                      3樓
上列抗告人即被告因違反毒品危害防制條例案件，不服臺灣士林
地方法院98 年度毒聲字第349號，中華民國98年10月16日所為應
送勒戒處所觀察、勒戒之裁定，提起抗告，本院裁定如下：
    主  文
抗告駁回。
    理  由
一、檢察官聲請意旨略以：被告甲○○於民國九十八年七月一日
    上午七時二十五分為警採尿時回溯九十六小時內某時，在不
    詳地點，施用第二級毒品甲基安非他命，嗣於同年月一日凌
    晨二時五十五分許，在臺北縣板橋市○○街六六號華興旅館
    三一六室為警查獲，依毒品危害防制條例第二十條第一項及
    觀察勒戒處分執行條例第三條第一項規定，聲請裁定將被告
    送勒戒處所觀察、勒戒等語。
二、原法院裁定略以：被告之尿液經鑑驗確呈甲基安非他命陽性
    反應，被告空言否認並未施用甲基安非他命，並不可採。又
    被告受觀察、勒戒或強制戒治執行完畢釋放後五年後再犯毒
    品危害防制條例第十條之罪，應先裁定令入勒戒處所觀察、
    勒戒，從而，聲請人據此聲請將被告送勒戒處所觀察、勒戒
    ，並無不合，應予准許等語。
三、抗告人即被告甲○○抗告意旨略以：係為儘快償還其與女友
    之債務，才會想以安非他命提神，其無法向公司請多日之假
    ，可否以別的方式處罰，其願意配合醫院自行戒斷云云。
四、惟查，被告為警查獲時採集其尿液檢體，經送臺灣檢驗科技
    股份有限公司先以酵素免疫分析法初步檢驗，再以氣相層析
    質譜儀法確認檢驗結果，呈安非他命、甲基安非他命陽性反
    應，有臺灣檢驗科技股份有限公司九十八年七月十六日濫用
    藥物檢驗報告一紙在卷足憑（原審毒偵卷四七頁）。參以「
    尿液毒品檢驗....，若能使用先進之氣相層析質譜儀分析法
    確認，則可完全排除偽陽性之干擾，為目前最具公信力的檢
    驗方法」，為法務部調查局第六處八十七年九月二十九日
    發技(一)字第87074574號函所揭示，故前揭尿液檢驗報告足以
    排除偽陽性反應之發生，該尿液檢驗結果堪以採信。次查，
    個人口服投與甲基安非他命後，其尿液中能否驗出安非他命
    陽性反應，與其投與方式、投與量、個人體質、採尿時間及
    檢測儀器之精密度等有關，一般而言，約 70%於口服投與後
    24小時內自尿中排出，約 90%於96小時內自尿中排出，從而
    吸食時間距採集尿液時間最長可能不會超過四日，此有行政
    院衛生署藥物食品檢驗局八十一年二月八日藥檢壹字第11
    56號函可稽。從而被告尿液檢體中既驗得安非他命、甲基安
    非他命陽性反應，堪認被告應有於98年7月1日上午7時25 分
    許為警採尿往前回溯96小時內之某不詳時間，在不詳處所，
    施用第二級毒品甲基安非他命，被告辯稱其未施用云云，顯
    與事實不符，又被告受觀察、勒戒或強制戒治執行完畢釋放
    後五年後再犯毒品危害防制條例第十條之罪，應先裁定令入
    勒戒處所觀察、勒戒，有本院被告前案紀錄表一份在卷可憑
    （原審卷三頁），聲請人據此聲請將被告送勒戒處所觀察、
    勒戒，並無不合，應予准許。原審基於以上相同之認定，依
    毒品危害防制條例第二十條第三項、第一項規定，裁定被告
    應送勒戒處所觀察、勒戒，即無違誤。被告既不否認原審上
    述認定（本院卷第五頁），僅以與其應否應依上述規定裁定
    觀察勒戒無關之其他事由抗告，為無理由，應予駁回。
五、據上論斷，應依刑事訴訟法第四百十二條，裁定如主文。
中    華    民    國    98    年    11    月    16    日
                  刑事第九庭  審判長法  官  陳貽男
                                    法  官  周盈文
                                    法  官  詹駿鴻
以上正本證明與原本無異。
不得再抗告。
                                    書記官  梁淑時
中    華    民    國    98    年    11    月    16    日


司法院資訊處製作；財團法人民間司法改革基金會備份。
